臺灣雲林地方法院刑事附帶民事訴訟判決
原　　　告　廖元志
　　　　　　廖　旂
　　　　　　廖玉婷
兼　上三人
共　　　同
訴訟代理人　朱美蓁
被　　　告　章尹譯
上列被告因過失致死案件（99年度交訴字第30號），經原告等提
起請求損害賠償之附帶民事訴訟，本院判決如下：
    主      文
原告之訴及假執行之聲請均駁回。
    事實及理由
一、原告廖元志、廖旂、廖玉婷、朱美蓁起訴主張：被告章尹譯
    於民國99年3 月8 日晚上7 時19分許，騎乘車牌號碼N5A-38
    1 號重型機車（下稱N5A-381 號車），沿雲林縣斗六市○○
    路由南往北行駛，欲左轉進入仁義路四巷時，其明知汽機車
    左轉彎時，應行至交岔路口中心處再行左轉，不得占用來車
    道搶先左轉，而依當時天候晴、夜間有照明，柏油路面平坦
    無障礙物，並無不能注意之情事，竟疏未注意及此，適有原
    告廖元志、廖旂、廖玉婷之父親即朱美蓁之配偶廖清林騎乘
    車牌號碼MLX-762 號重型機車（下稱MLX-762 號車），橫越
    上開交岔路口，沿仁義路由北往南方向行駛，於上開時間，
    行駛於仁義路快車道上，往被告所行駛之車道前來，被告見
    狀即貿然於仁義路與仁義路四巷交岔路口處仁義路停止線前
    約13公尺處（即仁義路6 號前）直接左轉。被告所騎乘之N5
    A-381 號車右側車頭、車後右側排氣管部位因此與廖清林所
    騎乘之MLX-762 號車車頭、右側車身發生碰撞，廖清林當場
    人車倒地於仁義路分向限制線位置附近。案發之後不到幾秒
    ，訴外人即任職雲林縣警察局保安隊之副隊長王順義駕駛車
    號3590-XU 號自用小客車（下稱3590-XU 號車）沿仁義路由
    北往南行駛，正好行經現場，因閃避不及，所駕駛之3590-X
    U 號車左前車頭保險桿至左前輪、副駕駛座下方車身，當場
    撞擊廖清林倒置在仁義路中線位置之上開機車，並輾壓廖清
    林，致廖清林因此受有之傷害，雖經緊急送醫，仍因傷重而
    不治，導致原告朱美蓁受有醫療費、殯葬費之損失，且原告
    廖元志、廖旂、廖玉婷、朱美蓁均因痛失至親，傷痛無法言
    喻，已至難以承受之境地，亦受有非財產上之損害，爰依民
    法第184 條第1 項前段、第191 條之2 、第192 條及第194
    條規定，請求被告負侵權行為損害賠償責任等語。並聲明：
    被告應給付原告廖元志、廖旂、廖玉婷各新臺幣（下同）10
    0 萬元，應給付原告朱美蓁1,221,440 元，均自刑事附帶民
    事訴訟起訴狀繕本送達翌日起至清償日止，按年息5 ％計算
    之利息，並願供擔保，請准宣告假執行。
二、被告章尹譯方面：未為任何聲明或陳述，亦未提出任何書狀
    。
三、按刑事訴訟諭知無罪、免訴或不受理之判決者，對於附帶民
    事訴訟部分應以判決駁回原告之訴，刑事訴訟法第503 條第
    1 項前段定有明文。經查，本件被告被訴過失致死案件，業
    經本院以99年度交訴字第30號刑事判決諭知無罪在案，依前
    揭規定，原告之訴，自應予以駁回，其假執行聲請，亦失所
    附麗，一併駁回之。
四、據上論結，應依刑事訴訟法第503 條第1 項前段，判決如主
    文。
中    華    民    國    100   年    8     月    10    日
                  刑事第三庭  審判長法  官  林輝煌
                                    法  官  蕭雅毓
                                    法  官  陳雅琪
以上正本證明與原本無異。
對於本判決如不服，非對刑事判決上訴時不得上訴，並應於送達
後10日內向本院提出上訴狀。
                                    書記官  顏錦清
中    華    民    國    100   年    8     月    10    日